【裁判字號】    91,交訴,89
【裁判日期】    920710
【裁判案由】    偽造文書等
【裁判全文】
臺灣臺北地方法院刑事判決                          九十一年度交訴字第八九號
    公  訴  人  臺灣臺北地方法院檢察署檢察官
    被      告  乙○
右列被告因偽造文書等案件，經檢察官提起公訴（九十一年度偵字第一八一七三號）
，本院判決如左：
    主    文
乙○連續行使偽造私文書，足以生損害於公眾及他人，處有期徒刑陸月，如易科罰金
，以佰元折算壹日，如附表所示偽造之署押均沒收；又服用酒類，不能安全駕駛動
力交通工具而駕駛，處罰金貳萬伍仟元，如易服勞役，以佰元折算壹日；又服用酒
類，不能安全駕駛動力交通工具而駕駛，處有期徒刑肆月，如易科罰金，以佰元折
算壹日；又意圖為自己不法之所有，而侵占遺失物，處罰金陸仟元，如易服勞役，以
佰元折算壹日；應執行有期徒刑玖月，罰金萬元，有期徒刑如易科罰金，罰金如
易服勞役，均以佰元折算壹日，如附表所示偽造之署押均沒收。
    事    實
一、乙○於民國八十八年四、五月間，在臺北縣新店市不詳處所拾獲甲○○遺失之汽
    車駕駛執照，竟意圖為自己不法所有，將之侵占入己；嗣於九十年十月十一日凌
    晨飲用酒類，明知其已因服用酒類達不能安全駕駛動力交通工具之程度，仍於當
    日凌晨四時四十五分許，駕駛動力交通工具車牌號碼Ｐ六－九四八六號自用小客
    車沿臺北市○○○路由北向南方行駛，行經該路段與仁愛路交岔路口，為警攔停
    並進行呼氣酒精濃度檢測，其斯時呼氣酒精濃度為０‧九一毫克＼公升；乙○為
    脫免刑之執行，乃基於行使偽造私文書之概括犯意，於同日凌晨四時四十五分許
    至五時十五分許，在位於臺北市○○路○段二一六號八樓之臺北市政府警察局大
    安分局警備隊，向訊問員警謊稱為甲○○，並接連：在呼氣酒精濃度檢測單上
    偽造「甲○○」之簽名一枚、指印五個，在警訊筆錄上偽造「甲○○」之簽名
    三枚、指印六個，在逮捕通知書上偽造「甲○○」之簽名一枚、指印二個，另
    在被逮捕人之親友欄內書寫「不用通知」四字，表示「甲○○」收受前述逮捕通
    知書面之送達，且表示無庸通知親友，而偽造「甲○○」制作之私文書，復持以
    交予員警，進而行使前揭偽造之私文書，在犯罪嫌疑人權利通知書上偽造「甲
    ○○」簽名一枚、指印一個，表示「甲○○」收受員警告知權利書面之送達，而
    偽造「甲○○」制作之私文書，復持以交予員警，進而行使前揭偽造之私文書，
    在夜間訊問同意書上偽造「甲○○」簽名一枚、指印一個，表示「甲○○」同
    意員警於夜間進行訊問，而偽造「甲○○」制作之私文書，復持以交予員警，進
    而行使前揭偽造之私文書，在臺北市政府警察局北市警交大字第ＡＢＸ０八七
    七三六號舉發違反道路交通管理事件通知單上偽造「甲○○」之簽名一枚（含通
    知聯上簽名一枚，及迴覆聯、移送聯、存根聯上由通知聯複寫部分之簽名三枚，
    共四枚），表示「甲○○」收受前述舉發違反道路交通管理事件通知單之送達，
    而偽造「甲○○」制作之私文書，復持以交予員警，進而行使前揭偽造之私文書
    ，在口卡片影本上偽造「甲○○」之簽名一枚、指印一個，在逮捕人犯時間
    管制表上偽造「甲○○」之簽名一枚、指印一個，均足以生損害於甲○○及司法
    機關偵查犯罪之正確性。（乙○侵占甲○○遺失之汽車駕駛執照部分，因逾追訴
    權時效期間，未據起訴）。
二、乙○復於九十年十月二十四日凌晨飲用酒類，明知其已因服用酒類達不能安全駕
    駛動力交通工具之程度，仍於同日凌晨三時三十一分許，駕駛動力交通工具車牌
    號碼Ｐ六－九四八六號自用小客車，行經臺北市○○○路與長春路口，為警攔停
    並進行呼氣酒精濃度檢測，其斯時呼氣酒精濃度為０‧六一毫克＼公升；乙○為
    脫免刑之執行，乃承前行使偽造私文書之概括犯意，於同日凌晨三時三十一分許
    至四時許，在位於臺北市○○○路○段十一號之臺北市政府警察局中山分局警備
    隊，向訊問員警謊稱為甲○○，並接連：在呼氣酒精濃度檢測單上偽造「甲○
    ○」之簽名一枚、指印一個，在警訊筆錄上偽造「甲○○」之簽名二枚、指印
    二個，在逮捕通知書上偽造「甲○○」之簽名一枚，表示「甲○○」收受前述
    逮捕通知書面之送達，而偽造「甲○○」制作之私文書，復持以交予員警，進而
    行使前揭偽造之私文書，在犯罪嫌疑人權利通知書上偽造「甲○○」簽名一枚
    、指印一個，表示「甲○○」收受員警告知權利書面之送達，而偽造「甲○○」
    制作之私文書，復持以交予員警，進而行使前揭偽造之私文書，在夜間訊問同
    意書上偽造「甲○○」簽名一枚、指印一個，表示「甲○○」同意員警於夜間進
    行訊問，而偽造「甲○○」制作之私文書，復持以交予員警，進而行使前揭偽造
    之私文書，在臺北市政府警察局北市警交大字第ＡＢＷ六０三二八一號舉發違
    反道路交通管理事件通知單上偽造「甲○○」之簽名一枚（含通知聯上簽名一枚
    ，及迴覆聯、移送聯、存根聯上由通知聯複寫部分之簽名三枚，共四枚），表示
    「甲○○」收受前述舉發違反道路交通管理事件通知單之送達，而偽造「甲○○
    」制作之私文書，復持以交予員警，進而行使前揭偽造之私文書，在口卡片影
    本上偽造「甲○○」之簽名一枚、指印一個，均足以生損害於甲○○及司法機關
    偵查犯罪之正確性。
三、乙○再於九十一年五月十日上午五時十七分許，服用酒類後駕駛動力交通工具車
    牌號碼Ｐ六－九四八六號自用小客車，行經臺北市○○○路○段一二一號前，為
    警攔停並進行呼氣酒精濃度檢測，其斯時呼氣酒精濃度為０‧三八毫克＼公升，
    乙○乃承前行使偽造私文書之概括犯意，當場在呼氣酒精濃度檢測單上偽造「
    甲○○」之簽名一枚，在臺北市政府警察局北市警交大字第ＡＢＸ五九六七一
    九號舉發違反道路交通管理事件通知單上偽造「甲○○」之簽名一枚（含通知聯
    上簽名一枚，及迴覆聯、移送聯、存根聯上由通知聯複寫部分之簽名三枚，共四
    枚），表示「甲○○」收受前述舉發違反道路交通管理事件通知單之送達，而偽
    造「甲○○」制作之私文書，復持以交予員警，進而行使前揭偽造之私文書。
四、乙○再於九十一年六月間某日，在臺北市○○○路某處店面內，拾獲丁○○所遺
    失、內有丁○○機車駕駛執照（檢察官誤載為國民身分證）、車牌號碼ＦＣＵ－
    ０八二號重型機車行車執照、強制責任險保險卡、信用卡五枚、國民健康保險卡
    、金融卡、會員卡四張及不詳金額現金之皮夾一只，竟又意圖為自己不法所有，
    將之侵占入己。
五、案經臺北市政府警察局大安分局報請臺灣臺北地方法院檢察署檢察官偵查起訴。
    理    由
甲、程序部分
一、按刑事訴訟法第二百六十六條規定起訴之效力不及於檢察官所指被告以外之人，
    即所謂起訴對人之效力；而同法第二百六十四條第二項第一款規定起訴書應記載
    被告之姓名、性別等資料或其他足資辨別之特徵，係為確定刑罰權對象之用，而
    起訴之對象為被告其「人」，而非僅在其「姓名」，故如某甲冒用某乙之名於偵
    查中「應訊」，其特定之人應為某甲，並非被冒名之某乙，檢察官係對某甲實施
    偵查，並對之提起公訴，雖誤以乙名起訴，僅姓名錯誤，其起訴所指被告之人（
    即應接受審判之人）應為某甲而非某乙，法院於審理時，若已查明係冒用乙之名
    義犯罪，即應以甲為其審判對象，僅逕將判決書當事人欄之姓名更正為甲，並註
    明其係冒用某乙姓名，方稱適法，最高法院九十一年度台上字第二二二一號裁判
    闡釋甚明。是關於公訴人起訴及法院審理對象之確定，為求客觀確定起訴及審理
    之對象，以確保訴訟程序之安定，通說及實務均兼採表示說或行動說為認定標準
    。
二、本案被告乙○於九十年十月十一日、二十四日服用酒類不能安全駕駛動力交通工
    具而駕駛，經警攔停查獲後，均係以「甲○○」之名應訊，並經警以「甲○○」
    名義移送檢察官偵查，且檢察官偵查中並未傳喚乙○或被冒名之甲○○，即乙○
    與甲○○均未曾於檢察官偵查中到庭應訊；而在偵查階段公訴人對偵查對象之認
    知，僅存在於公訴人內心，如被告並非偵查中在押，甚且未曾到庭應訊，則法院
    僅得以表現在具有對外公示作用之起訴書或聲請簡易判決處刑書所載為準繩，而
    臺灣臺北地方法院檢察署檢察官九十年度偵字第二二六五四號、第二三九六七號
    聲請簡易判決處刑書中關於被告姓名、性別、出生年月日、身分證統一編號等資
    料之記載，已明顯對外宣示當時其追訴對象為甲○○，並無其他特徵可認定檢察
    官起訴對象係指被告甲○○以外之人，而且實際上亦確有如聲請簡易判決處刑書
    所載之被告甲○○其人，本院臺北簡易庭九十一年度北交簡字第八二七號、第一
    三二號刑事簡易案件及九十一年度交簡上字第一五七號、第一一八號刑事案件之
    審理、傳喚對象也係針對甲○○，甲○○本人更曾出庭應訊而為訴訟上之攻防，
    則無論採表示說或行動說之理論，檢察官聲請簡易判決處刑及本院簡易程序、通
    常程序審理之對象均應認係甲○○而非乙○，是本件被告乙○就於九十年十月十
    一日、二十四日服用酒類不能安全駕駛動力交通工具而駕駛之犯行，前未經偵查
    起訴或聲請簡易判決處刑，合先敘明。
乙、實體部分
一、訊據被告乙○對於右揭犯罪事實均坦承不諱，核與被害人甲○○、丁○○指訴及
    車牌號碼Ｐ六－九四八六號自用小客車車主趙蓉坤供述情節相符，九十年十月二
    十四日凌晨三時三十一分許、在車牌號碼Ｐ六－九四八六號自用小客車上、於駕
    駛人到警局接受員警訊問時在場之趙偉延，亦於本院九十一年度交簡上字第一一
    八號甲○○公共危險案件調查中證稱：其與甲○○素不相識，當日其係由被告乙
    ○搭載，為警查獲之人確為被告乙○，此經本院職權調閱上開卷宗審認屬實，復
    有贓物認領保管單、呼氣酒精濃度檢測單、臺北市政府警察局北市警交大字第Ａ
    ＢＸ０八七七三六號、第ＡＢＷ六０三二八一號、第ＡＢＸ五九六七一九號舉發
    違反道路交通管理事件通知單、警訊筆錄、逮捕通知書、權利通知書、夜間訊問
    同意書、口卡片影本、逮捕人犯時間管制表附卷可稽，前述呼氣酒精濃度檢測單
    、臺北市政府警察局舉發違反道路交通管理事件通知單、警訊筆錄、逮捕通知書
    、權利通知書、夜間訊問同意書、口卡片影本、逮捕人犯時間管制表上「甲○○
    」之簽名、指印均係被告偽造、並非甲○○親自簽名、捺指紋，已經被害人甲○
    ○於本院九十一年度交簡上字第一五七號、第一一八號另案調查、審理中指述纂
    詳，復經被告當庭辨識後坦認無訛，且上開呼氣酒精濃度檢測單、臺北市政府警
    察局舉發違反道路交通管理事件通知單、警訊筆錄、逮捕通知書、權利通知書、
    夜間訊問同意書、口卡片影本、逮捕人犯時間管制表上之簽名、指印，經送請內
    政部警政署刑事警察局鑑驗比對結果，均與甲○○之指紋資料不符，而與被告乙
    ○之指紋一致，有內政部警政署刑事警察局九十一年六月十七日刑紋字第０九一
    ０一三一五０七號、九十一年八月十三日刑紋字第０九一０二０九０三八號鑑驗
    在卷可資佐憑。
二、按刑法第一百八十五條之三規定所謂「不能安全駕駛」，係抽象危險犯，並不以
    發生具體危險為必要，對於呼氣酒精濃度已達每公升０．五五亳克（０．五五亳
    克＼公升）以上，肇事率為一般正常人之十倍，認為已達不能安全駕車之標準，
    此業經法務部八十八年五月十八日以法八八檢字第００一六六九號函告週知，應
    為絕對不能安全駕駛動力交通工具；而就醫學文獻所知，酒精對人體造成之影響
    ，於呼氣時酒精濃度達每公升０‧二五亳克（約合體內血液中酒精濃度五０亳克
    ＼公升或百分之零點零五）即會輕度中毒，造成輕度協調功能降低，呼氣酒精濃
    度達每公升０‧五亳克時（約合體內血液中酒精濃度一００亳克＼公升或百分之
    零點一）屬輕到中度中毒症狀，出現反應較慢、感覺減低、影響駕駛之狀況，又
    飲酒後一小時許，其體內血液酒精濃度可達最高，飲酒一小時後其體內之酒精濃
    度隨即消減，此亦分別有行政院國軍退除役官兵輔導委員會臺北榮民總醫院八十
    八年八月五日（八八）北總內字第二六八六八號函、八十八年十月二十六日（八
    八）院賓文廉字第一三四０七號臺灣高等法院函附台北醫學院附設醫院精神科主
    任蔡尚穎「酒精對人體生理與行為之影響」一文可據。本件被告於九十年十月十
    一日凌晨飲用酒類達呼氣酒精濃度為０‧九一毫克＼公升，於九十年十月二十四
    日凌晨飲用酒類達呼氣酒精濃度為０‧六一毫克＼公升，仍駕駛動力交通工具自
    用小客車，前已述及，其其呼氣酒精濃度均已逾０‧五亳克＼公升，達輕到中度
    中毒，反應較慢、感覺減低、影響駕駛程度，應認已達不能安全駕駛動力交通工
    具之程度。
三、冒「甲○○」名應訊部分：
（一）被告乙○為警逮捕後，接連在呼氣酒精濃度檢測單、臺北市政府警察局舉發違
      反道路交通管理事件通知單、警訊筆錄、逮捕通知書、權利通知書、夜間訊問
      同意書、口卡片影本、逮捕人犯時間管制表上偽造「甲○○」之簽名、指印，
      其中臺北市政府警察局舉發違反道路交通管理事件通知單、逮捕通知書、權利
      通知書、夜間訊問同意書分別表示「甲○○」收受舉發違反道路交通管理事件
      通知單、員警告知逮捕事由、權利通知書面之送達或同意員警於夜間進行訊問
      ，為偽造私文書，被告偽造「甲○○」制作之私文書持以交予員警，進而行使
      前揭偽造之私文書，均足以生損害於甲○○及司法機關偵查犯罪之正確性。
（二）被告於九十年十月十一日為警查獲後，基於單一冒名應訊之決意，接續於呼氣
      酒精濃度檢測單、警訊筆錄、逮捕通知書、犯罪嫌疑人權利通知書、夜間訊問
      同意書、舉發違反道路交通管理事件通知單、口卡片影本、逮捕人犯時間管制
      表上偽造「甲○○」之簽名或指印之行為，均屬基於一貫犯意之多次接續行為
      ，應為偽造署押之接續犯而屬單純一罪；又被告於逮捕通知書、犯罪嫌疑人權
      利通知書、夜間訊問同意書、舉發違反道路交通管理事件通知單上以「甲○○
      」名義簽名表示「甲○○」收受舉發違反道路交通管理事件通知單、員警告知
      逮捕事由、權利通知書面之送達或同意員警於夜間進行訊問，自構成刑法第二
      百十條之偽造私文書罪，被告偽造前揭私文書後，復持以交予員警，進而行使
      前揭偽造之私文書，自應論以行使偽造私文書罪；被告於上開私文書上偽造署
      押之行為，為偽造私文書之階段行為，而偽造私文書之低度行為復為行使偽造
      私文書之高度行為所吸收，均不另論罪。
（三）被告於九十年十月二十四日為警查獲後，基於單一冒名應訊之決意，接續於呼
      氣酒精濃度檢測單、警訊筆錄、逮捕通知書、犯罪嫌疑人權利通知書、夜間訊
      問同意書、舉發違反道路交通管理事件通知單、口卡片影本上偽造「甲○○」
      之簽名或指印之行為，均屬基於一貫犯意之多次接續行為，應為偽造署押之接
      續犯而屬單純一罪；又被告於逮捕通知書、犯罪嫌疑人權利通知書、夜間訊問
      同意書、舉發違反道路交通管理事件通知單上以「甲○○」名義簽名表示「甲
      ○○」收受舉發違反道路交通管理事件通知單、員警告知逮捕事由、權利通知
      書面之送達或同意員警於夜間進行訊問，自構成刑法第二百十條之偽造私文書
      罪，被告偽造前揭私文書後，復持以交予員警，進而行使前揭偽造之私文書，
      自應論以行使偽造私文書罪；被告於上開私文書上偽造署押之行為，為偽造私
      文書之階段行為，而偽造私文書之低度行為復為行使偽造私文書之高度行為所
      吸收，均不另論罪。
（四）被告於九十一年五月十日為警查獲後，基於單一冒名應訊之決意，接續於呼氣
      酒精濃度檢測單、舉發違反道路交通管理事件通知單上偽造「甲○○」之簽名
      或指印之行為，均屬基於一貫犯意之多次接續行為，應為偽造署押之接續犯而
      屬單純一罪；又被告於舉發違反道路交通管理事件通知單上以「甲○○」名義
      簽名表示「甲○○」收受舉發違反道路交通管理事件通知單，自構成刑法第二
      百十條之偽造私文書罪，被告偽造前揭私文書後，復持以交予員警，進而行使
      前揭偽造之私文書，自應論以行使偽造私文書罪；被告於上開私文書上偽造署
      押之行為，為偽造私文書之階段行為，而偽造私文書之低度行為復為行使偽造
      私文書之高度行為所吸收，均不另論罪。
四、是核被告所為，係犯刑法第二百十六條、第二百十條行使偽造私文書罪、第一百
    八十五之三條服用酒類不能安全駕駛動力交通工具而駕駛罪及同法第三百三十七
    條侵占遺失物罪。被告於九十年十月十一日、二十四日、九十一年五月十日三次
    行使偽造私文書犯行，時間緊接、方法相同，均觸犯構成要件相同之罪，顯係基
    於概括犯意反覆為之，為連續犯，應依刑法第五十六條之規定加重其刑。檢察官
    起訴書雖僅列被告於九十年十月十一日、二十四日行使偽造「甲○○」私文書之
    犯行，惟檢察官就犯罪事實一部起訴者，其效力及於全部，刑事訴訟法第二百六
    十七條定有明文，本件被告自九十年十月十一日凌晨起至九十一年五月十日上午
    止，連續在臺北市○○路○段二一六號八樓之臺北市政府警察局大安分局警備隊
    、臺北市○○○路○段十一號之臺北市政府警察局中山分局警備隊、臺北市○○
    ○路○段一二一號前冒甲○○之名應訊，並偽造甲○○之署押，其多次犯行，時
    間緊接、方法相同，均觸犯構成要件相同之罪，顯係基於概括犯意反覆為之，為
    連續犯，有裁判上一罪關係，前已述及，是檢察官就其中九十年十月十一日、二
    十四日之犯行起訴，效力自及於被告全部多次連續行使偽造私文書犯行，本院應
    併予審理。又公訴人起訴書雖僅記載被告將拾獲之丁○○所遺失、內有丁○○機
    車駕駛執照（檢察官誤載為國民身分證）、車牌號碼ＦＣＵ－０八二號重型機車
    行車執照、強制責任險保險卡、信用卡五枚、國民健康保險卡、金融卡、會員卡
    四張之皮夾一只侵占入己，但丁○○遺失之皮夾內尚有金額不詳之現金，此經被
    害人丁○○陳明在卷，且據被告坦認無訛，被告將該只皮夾內證件及現金侵占入
    己，為檢察官起訴之同一事實，亦為起訴效力所及，本院自亦應併予審理，併此
    敘明。被告所犯連續行使偽造私文書、二次服用酒類不能安全駕駛動力交通工具
    而駕駛、侵占遺失物四罪，犯意各別、行為互殊，應予分論併罰。爰審酌被告並
    無前科、素行良好，有臺灣高等法院被告全國前案紀錄表可佐，侵占他人遺失之
    證件為自己不法用途，二度飲用酒類達不能安全駕駛程度而駕駛動力交通工具，
    為警查獲時竟三度假冒甲○○之名，致甲○○遭追訴、處罰，對甲○○及司法機
    關偵查犯罪正確性影響甚鉅，而酒精成分對人之意識能力具有不良影響，超量飲
    酒後會導致對週遭事務之辨識及反應能力較平常狀況薄弱，被告二度服用酒類達
    注意力、反應力、平衡感、穩定性、駕駛能力均降低、嚴重不能安全駕駛之程度
    ，仍駕駛動力交通工具自用小客車，對一般往來之人車均生高度危險性，罔顧他
    人生命、身體、健康、財產安全，惡性非輕，惟犯後坦承全部犯行、非無悔意等
    一切情狀，分別量處如主文所示之刑，並定其應執行之刑，及諭知有期徒刑如易
    科罰金、罰金如易服勞役之折算標準，以資懲儆。
五、至如附表所示呼氣酒精濃度檢測單、警訊筆錄、逮捕通知書、犯罪嫌疑人權利通
知書、夜間訊問同意書、臺北市政府警察局舉發違反道路交通管理事件通知單、
    口卡片影本、逮捕人犯時間管制表上「甲○○」之簽名、指印，均係偽造之署押
    ，併依刑法第二百十九條之規定，宣告沒收之。
據上論斷，應依刑事訴訟法第二百九十九條第一項前段，刑法第五十六條、第二百十
六條、第二百十條、第一百八十五條之三、第三百三十七條、第二百十九條、第四十
一條第一項前段、第二項、第四十二條第二項、第五十一條第五款、第七款、第十款
，罰金罰鍰提高標準條例第一條、第二條，判決如主文。
本案經檢察官丙○○到庭執行職務。
中      華      民      國    九十二    年      七      月      十      日
                              臺灣臺北地方法院交通法庭
                                      法  官  洪  文  慧
右正本證明與原本無異。
如不服本判決，應於判決送達後十日內向本院提出上訴狀(應抄附繕本)。告訴人
或被害人如對於本判決不服者，應具備理由請求檢察官上訴，其上訴期間之計算
係以檢察官收受判決正本之日期為準。
                                     書記官   江  虹  儀
中      華      民      國      九十二      年    七    月     十      日
附錄本案論罪科刑法條全文：
中華民國刑法第二百一十六條
 (行使偽造變造或登載不實之文書罪)
行使第二百十條至第二百十五條之文書者，依偽造、變造文書或登載不實
事項或使登載不實事項之規定處斷。
中華民國刑法第二百一十條
 (偽造變造私文書罪)
偽造、變造私文書，足以生損害於公眾或他人者，處五年以下有期徒刑。
中華民國刑法第一百八十五條之三
服用毒品、麻醉藥品、酒類或其他相類之物，不能安全駕駛動力交通工具
而駕駛者，處一年以下有期徒刑、拘役或三萬元以下罰金。
中華民國刑法第三百三十七條
 (侵占遺失物罪)
意圖為自己或第三人不法之所有，而侵占遺失物、漂流物或其他離本人所
持有之物者，處五百元以下罰金。
附表：
  １九十年十月十一日呼氣酒精濃度檢測單上「甲○○」之簽名壹枚、指印伍個
  ２九十年十月十一日警訊筆錄上「甲○○」之簽名枚、指印陸個
  ３九十年十月十一日逮捕通知書上「甲○○」之簽名壹枚、指印貳個
  ４九十年十月十一日犯罪嫌疑人權利通知書上「甲○○」簽名壹枚、指印壹個
  ５九十年十月十一日夜間訊問同意書上「甲○○」簽名壹枚、指印壹個
  ６九十年十月十一日臺北市政府警察局北市警交大字第ＡＢＸ０八七七三六號舉發
    違反道路交通管理事件通知單上「甲○○」之簽名壹枚（含通知聯上簽名壹枚，
    及迴覆聯、移送聯、存根聯上由通知聯複寫部分之簽名枚，共肆枚）
  ７九十年十月十一日口卡片影本上「甲○○」之簽名壹枚、指印壹個
  ８九十年十月十一日逮捕人犯時間管制表上「甲○○」之簽名壹枚、指印壹個
  ９九十年十月二十四日呼氣酒精濃度檢測單上「甲○○」之簽名壹枚、指印壹個
１０九十年十月二十四日警訊筆錄上「甲○○」之簽名貳枚、指印貳個
１１九十年十月二十四日逮捕通知書上「甲○○」之簽名壹枚
１２九十年十月二十四日犯罪嫌疑人權利通知書上「甲○○」簽名壹枚、指印壹個
１３九十年十月二十四日夜間訊問同意書上「甲○○」簽名壹枚、指印壹個
１４九十年十月二十四日臺北市政府警察局北市警交大字第ＡＢＷ六０三二八一號舉
    發違反道路交通管理事件通知單上「甲○○」之簽名壹枚（含通知聯上簽名壹枚
    ，及迴覆聯、移送聯、存根聯上由通知聯複寫部分之簽名枚，共肆枚）
１５九十年十月二十四日口卡片影本上「甲○○」之簽名壹枚、指印壹個
１６九十一年五月十日呼氣酒精濃度檢測單上「甲○○」之簽名壹枚
１７九十一年五月十日臺北市政府警察局北市警交大字第ＡＢＸ五九六七一九號舉發
    違反道路交通管理事件通知單上「甲○○」之簽名壹枚（含通知聯上簽名壹枚，
    及迴覆聯、移送聯、存根聯上由通知聯複寫部分之簽名枚，共肆枚）


司法院資訊處製作；財團法人民間司法改革基金會備份。
